Inventaris van het archief van het Nederlandse Consulaat-Generaal te Lissabon (Portugal), (1641) 1802-1944 (1955)
Nationaal Archief, Den Haag
Consulaat-generaal te Lissabon (Portugal), (1641) 1802-1944 (1955)
Consulaat-generaal Lissabon
oudste stuk - jongste stuk: 1641-1955
merendeel 1802-1944
Z81
50 inventarisnummers; 3,10 meter
Normale geschreven, getypte en gedrukte documenten, geen bijzondere handschriften.
Nationaal Archief, Den Haag
Consulaat-generaal te Lissabon (Portugal), (1641), 1802-1944 (1955)
Het consulaat-generaal was lange tijd slechts een honoraire post. In mei 1947 werd het zelfstandig consulaat generaal opgeheven en als een consulaire afdeling bij het gezantschap ondergebracht. Het archief bevat onder andere kopieboeken en brievenboeken, een dagboek betreffende de dagelijkse werkzaamheden van de consul, stukken betreffende consulaire bijstand, betreffende overige Nederlandse consulaten in Portugal en Portugese koloniën, stukken met betrekking tot de Nederlandse handel en scheepvaart en stukken betreffende Nederlandse vluchtelingen in Portugal tijdens de Tweede Wereldoorlog.
Archiefvorming
Geschiedenis van de archiefvormer
Het consulaat generaal was voor 1940 een honoraire post. De consuls generaal waren verbonden aan andere organisaties. De beroepskanselier werkte 's morgens voor het consulaat generaal en 's middags werden er werkzaamheden verricht voor het gezantschap. In 1942 werd het consulaat generaal verheven tot een beroepspost. In mei 1947 werd het zelfstandig consulaat generaal opgeheven en als een consulaire afdeling bij het gezantschap ondergebracht.
De consulaire ambtenaren belast met de leiding van de Nederlandse consulaire vertegenwoordiging te Lissabon waren:
1799 1814 J. Dohrman.
1814 1819 G.B. Pilaer.
1819 1862 G.J. Pilaer.
1862 1877 H.C. Hulsenbos.
1877 1879 I.J.R. Muurling.
1879 1901 E. George.
1901 1935 C. George.
1935 1942 W.F. Zeegers.
1942 1947 jhr. G.L. van der Maesen de Sombreff.
Geschiedenis van het archiefbeheer
Het archief van het consulaat generaal te Lissabon over de periode (1641) 1802 1944 (1951) werd in 1961 overgebracht naar het Ministerie van Buitenlandse Zaken.
De verwerving van het archief
Overbrenging van een overheidsarchief
De verwerving van het archief
Het archief is krachtens bepalingen van de Archiefwet overgebracht.
Inhoud en structuur van het archief
Aanwijzingen voor de gebruiker
Openbaarheidsbeperkingen
Deels openbaar, deels beperkt openbaar (A).
Materiële beperkingen
Het archief kent geen beperkingen voor het raadplegen van stukken als gevolg van slechte materiële staat
Aanvraaginstructie
Openbare archiefstukken kunnen online worden aangevraagd en gereserveerd. U kunt dit ook via de terminals in de studiezaal van het Nationaal Archief doen. Om te kunnen reserveren dient u de volgende stappen te volgen:
U maakt een profiel aan op www.gahetna.nl, en logt vervolgens in
Via de archiefinventaris (alleen de beschrijvingen met rode nummers) selecteert u het gewenste archiefstuk door op de knop 'Reserveren' te klikken
In het volgende scherm geeft u aan op welke dag u het archiefstuk wilt inzien
Indien u zich bevindt in de studiezaal en een tafelnummer heeft ontvangen kunt u dit nummer vermelden. Als u geen tafelnummer heeft kunt u tafelnummer 777 laten staan
Vervolgens bevestigt u uw reservering door deze te versturen.
Verwant materiaal
Beschikbaarheid van kopieën
Inventarisnummers van dit archief zijn niet in kopievorm beschikbaar
Beschrijving van de series en archiefbestanddelen
- STUKKEN VAN ALGEMENE AARD, I
  - Agenda's van ingekomen- en uitgaande stukken., 1926-1939.; 75-78; 4 banden
    met klapper
    - 1926 mrt. 16 - 1931 dec. 30, 75
    - 1932 jan. 4 - 1935 dec. 31, 76
    - 1936 jan. 3 - 1937 dec. 31, 77
    - 1938 jan. 3 - 1939 dec. 30, 78
  - 'Kopieboeken'; brievenboeken., 1865-1909.; 79-91; 13 banden
    - 1865 feb. 16 - 1868 jan. 20, 79
    - 1868 feb. 24 - 1870 aug. 7, 80
    - 1874 feb. 15 - 1876 mei 26, 81
    - 1875 okt. 20 - 1879 okt. 31, 82
    - 1879 nov. 10 - 1882 jun. 30, 83
    - 1882 jul. 10 - 1885 sep. 11, 84
    - 1885 sep. 17 - 1887 dec. 29, 85
    - 1888 jan. 2 - 1890 sep. 26, 86
    - 1890 okt. 4 - 1893 mei 17, 87
    - 1893 mei 22 - 1895 sep. 11, 88
    - 1895 sep. 14 - 1899 jan. 9, 89
    - 1899 jan. 10 - 1901 sep. 16, 90
    - 1901 sep. 21 - 1909 dec. 17, 91
  - 'Kopieboek'; brievenboek., 1879-1892.; 92; 1 deel
- STUKKEN BETREFFENDE BIJZONDERE ONDERWERPEN, II
  - ORGANISME
    - Instructies van het Ministerie van Buitenlandse Zaken aan de consul-generaal van Lissabon., 1802-1900. Afschriften.; 93; 1 deel
    - Dagboek inzake de dagelijkse werkzaamheden van de consul., 1862-1887.; 94; 1 deel
      achterin register van aan- en afschrijvingen van schepelingen aan boord van Nederlandse schepen, 1869-1904
    - Instructies opgesteld door de consul H.C. Hulsenbos voor het consulaat te Lissabon., [1875].; 95; 1 katern
    - Ingekomen stukken gericht aan de Nederlandse consul te Lissabon benoemd als consul der Republiek Zuid-Afrika., 1893-1902.; 96; 1 omslag
    - Stukken betreffende Nederlandse consulaten in Portugal en de Portugese koloniën., 1909-1941.; 97-108; 12 omslagen
      - Boma [Kongo?], 1911-1924, 97
      - Faro, 1909-1924, 98
      - Fayal, 1909-1925, 99
      - Figueira da Foz, 1909-1941, 100
      - Flôres, 1909-1921, 101
      - Funchal, Madeira1909-1924, 102
      - Lissabon, 1912, 103
      - Porto, 1909-1925, 104
      - Setubal, 1909-1938, 105
      - St. Miguel, Azoren, 1909-1925, 106
      - Vianna de Castello, 1909-1924, 107
      - Villa Real de Santo Antonio, 1909-1939, 108
  - JURIDISCHE AANGELEGENHEDEN
    - Register van consulaire verdragen tussen Nederland en Portugal., 1641-1880.; 109; 1 deel
    - Stukken betreffende kennisgevingen tot behoud van de Nederlandse nationaliteit., 1893-1904.; 110; 1 omslag
    - Uittreksels van akten van overlijden en geboorten uit dagregisters van stoomschepen., 1908-1925.; 111; 1 omslag
  - VERKEER EN VERVOER
    - Scheepsverklaringen inzake uiteenzettingen van schippers en opvarenden over scheepsrampen., 1859-1951.; 94, 112-114; 3 delen
      - 1859-1875, 112
      - 1876-1928, 113
      - 1928-1951, 114
      - Register van aan- en afschrijvingen van schepelingen aan boord van Nederlandse schepen. 1869-1904., 94; 1 deel
    - Register van Nederlandse en buitenlandse schepen aangekomen of vertrokken in of uit de haven van Lissabon., 1880-1912.; 115-116; 2 delen
      - 1880-1896, 115
      - 1908-1912, 116
    - Stukken betreffende de binnenkomst van Nederlandse schepen met averij in de haven van Lissabon., 1909-1924.; 117; 1 omslag
    - Stukken betreffende het luchtverkeer tussen Amsterdam en Lissabon., 1939-1940.; 118; 1 omslag
  - ECONOMISCHE AANGELEGENHEDEN
    - Rapporten aan het Ministerie van Buitenlandse Zaken inzake de handel, nijverheid en landbouwsituatie in Portugal. Afschriften., 1865-1908.; 119; 1 omslag
    - Stukken betreffende regeringsaankopen in Portugal ten behoeve van Nederland na de bevrijding., 1943.; 120; 1 omslag
  - SOCIALE AANGELEGENHEDEN
    - Stukken betreffende het verblijf van Nederlandse vluchtelingen in Portugal., 1940.; 121; 1 omslag
    - Instructies van het Ministerie van Buitenlandse Zaken inzake het behandelen van Nederlandse vluchtelingen en dienstplichtigen in Portugal., 1940-1943.; 122; 1 omslag
    - Keurings- en kostwinnersformulieren van Nederlandse vluchtelingen en dienstplichtigen in Portugal, met bijlagen., 1941-1944.; 123; 1 pak.
      Openbaarheid beperkt tot 01-01-2020
    - Registratieformulieren van Nederlandse vluchtelingen in Portugal, die naar Engeland willen vertrekken., 1943.; 124; 1 omslag